【裁判字號】    97,小上,3
【裁判日期】    970430
【裁判案由】    給付工資
【裁判全文】
臺灣臺東地方法院民事裁定               97年度小上字第3號
上  訴  人  甲○○
被 上訴 人  乙○○
上列當事人間請求給付工資事件，上訴人對於本院臺東簡易庭中
華民國97年2月27日96年度東小字第517號第一審判決提起上訴
，
本院裁定如下：
    主  文
上訴駁回。
第二審訴訟費用新臺幣壹仟伍佰元由上訴人負擔。
    理  由
一、按對於小額程序第一審判決提起上訴，其上訴狀內未表明上
    訴理由者，上訴人應於提起上訴後20日內，提出理由書於原
    第一審法院，未提出者，法院毋庸命其補正，由原第一審法
    院以裁定駁回之，此觀民事訴訟法第436條之32第2項準用同
    法第471條第1項規定自明。次按對於小額程序第一審裁判之
    上訴，非以其違背法令為理由，不得為之。又上訴狀內應記
    載上訴理由，表明：(1)原判決所違背之法令及其具體內容。
    (2)依訴訟資料可認為原判決有違背法令之具體事實，民事訴
    訟法第436條之24第2項、第436條之25分別定有明文。另依
    民事訴訟法第436條之32第2項準用同法第468條、第469條第
    1款至第5款之規定，判決不適用法規或適用不當者，為違背
    法令；判決有同法第469條第1款至第5款情形之一者，為當
    然違背法令。當事人對於小額程序之第一審判決提起上訴，
    如以判決有民事訴訟法第468條規定不適用法規或適用法規
    不當為理由者，其上訴狀或理由書應有具體之指摘，並揭示
    該法規之條項或其內容。若係成文法以外之法則，應揭示該
    法則之旨趣。倘為司法院解釋或最高法院之判例，則應揭示
    該判解之字號或其內容。如以民事訴訟法第469條第1款至第
    5款情形為理由時，其上訴狀或理由書，應揭示合於該條款
    之事實。上訴狀或理由書如未依此項方法表明，或其所表明
    者，顯與上開法條規定之情形不相合時，即難認已對小額程
    序第一審判決之違背法令有具體之指摘，其上訴自難認為合
    法，最高法院著有71年臺上字第314號判例可資參照。因之
    ，對於小額程序之第一審判決上訴，非主張原判決違背法令
    以為上訴理由，即屬不應准許，自應認為不合法而駁回之。
二、本件上訴人於97年3月21日提起上訴，有蓋有本院收文戳記
    之上訴狀在卷可憑。查其上訴意旨略以：原審於審理時，無
    視上訴人所提出之答辯，竟於民國96年2月14日言詞辯論終
    結日採信被上訴人捏造之材料費明細表、施工時數等資料及
    原告熟識之證人陳連文之證詞，以其為判決基礎，判定上訴
    人一審敗訴云云。經核其上訴理由，僅係就事實及原審證據
    取捨之職權行使為爭執，並未具體指出原審判決有何違背法
    令情事，且上訴人提起上訴迄今已逾20日以上，更未提出上
    訴理由書敘明原審判決違背法令之具體內容，或依訴訟資料
    可認為原判決有違背法令之具體事實，其上訴難謂合法甚明
    ，揆諸首揭法條及判例說明，上訴人之上訴於法不合，本院
    亦無庸命其補正，爰裁定如主文第一項所示，並依民事訴訟
    法第436條之32第1項、第436條之19第1項確定第二審訴訟費
    用如主文第2項所示。
三、據上論結，本件上訴為不合法，依民事訴訟法第436條之32
    第1項、第2項、第436條之19第1項、第444條第1項前段、第
    95條、第78條，裁定如主文。
中    華    民    國    97    年    4    月    30    日
                  民事庭  審判長法  官   楊智勝
                                法  官   陳君鳳
                                法  官   黃珮茹
以上正本係照原本作成。
本裁定不得抗告。
                                書記官   陳俊吉
中    華    民    國    97    年    4     月    30    日


司法院資訊處製作；財團法人民間司法改革基金會備份。
